【裁判字號】    98,訴,1205
【裁判日期】    981021
【裁判案由】    清償借款等
【裁判全文】
臺灣臺中地方法院民事判決  98年度訴字第1205號
原      告  乙○○
訴訟代理人  丁○○
被      告  丙○○
上當事人間請求清償借款等事件，本院於民國98年9月23日辯論
終結，判決如下：
    主    文
原告之訴駁回。
訴訟費用由原告負擔。
    事    實
一、原告主張：
(一)兩造前為夫妻關係，原告當時為公務員，而被告經營公司收
    入並不穩固，多年來被告總以公司票據屆期不敷兌現或公司
    週轉急需為由向原告借貸，對於財務收支情形，則表明原告
    不懂、也不要干涉為由，自始至終皆不讓原告過問。起初，
    原告基於支持與協助被告事業之常情，乃自個人財產中出借
    ，也由於兩造於婚姻關係存續中雙方收入各自獨立自主，財
    務狀況亦自行管理與應用，雙方言明借的部分歸借貸，借方
    仍須於表示之期限內返還，故有借有還一直是雙方金錢借貸
    的常態與模式，然因兩造於婚姻關係中，並無另立書面借據
    。
(二)嗣被告財務入不敷出的狀況頻頻，向原告借貸的情形也愈趨
    頻繁，原告雖心生警惕而對出借資金趨於謹慎，然若稍加詢
    問細節，被告即不悅並強勢表明不欲原告過問財務狀況，當
    時其還款情形縱有一至二週之拖延，但最終仍會返還。惟於
    民國90年7月與8月、92年5月、8月與12月，被告再以公司票
    據屆期不敷兌現與公司週轉急需為由，強迫向原告借貸，總
    計金額新台幣（下同）412,000元，明細如下：
  1.90年7月2日由原告彰化銀行活期存戶帳號（0000-00-00000-
    000）直接匯入被告開立菁菁資訊事業有限公司彰化銀行乙
    存帳號（0000-000000），計140,000元。
  2.90年8月20日以保單質借由遠雄人壽公司匯入原告郵局帳號
    （0000-0000000000），並以現金提領方式交予被告應急之
    用，計200,000元。
  3.92年5月12日由原告合庫銀行綜合存戶帳號（0000-00000000
    0）直接匯入被告開立菁菁資訊事業有限公司土地銀行帳號
    （0000000000000），計50,000元。
  4.92年12月25日由原告郵局帳號（0000-0000000000）直接匯
    入被告開立菁菁資訊事業有限公司土地銀行帳號（00000000
    00000），計22,000元。
(三)上開借款被告以各種理由拖欠未返還，甚至被告於96年5月2
    9日離家不告而別數日，原告方知事態嚴重，嗣後被告自承
    其財務缺口上達數百萬元，甚至已鋌而走險向地下錢莊借貸
    ，而被告竟要求原告應傾一切所有以助其解決債務，原告固
    然拒絕，卻也引致被告之恐嚇與傷害，讓原告心生極大恐懼
    與絕望，兩造因而於96年6月23日協議離婚，於雙方債權債
    務問題無法取得共識下，原告依法請求被告返還借款412,00
    0元。
(四)兩造另案即本院97年度豐簡字第627號執行異議之訴事件，
    被告於庭訊時原先承認所借款項用於公司週轉，後卻企圖假
    藉以「用於家庭開銷」之不實陳述，以規避法律債務責任。
    若如被告所言系爭款項係原告協助用於家庭生活開銷之「代
    墊款」，則由原告名下帳戶提領支付即可，何須多此一舉且
    違反常情的從帳戶內陸續匯出至被告所開設菁菁資訊事業有
    限公司（下稱菁菁公司）帳戶，而兩造家境小康且生活簡樸
    ，又如何於90年7月及8月間即分別花費140,000元及200,000
    元，總計340,000元之家庭生活開銷，被告所述明顯不實，
    被告當時借貸所稱用途為公司票據與週轉急須之用，上開款
    項乃被告未返還原告之債務。而當時家庭一般生活開銷、房
    屋貸款本息與部分保費等，大多由原告美語家教及學校薪資
    中支付或扣繳，故被告所言所有家庭開銷均由其處理，明顯
    與事實不符。
(五)96年間原告前往財政部中區國稅局查詢資料，方得知被告於
    94年至95年兩年期間，隱匿原告擅自將原告所有房屋即門牌
    號碼臺中市○○區○○路三段310號（下稱系爭房屋）一樓
    部分出租予訴外人正邦進股份有限公司（下稱正邦進公司）
    設籍，被告私自吞用租
    金每年36,000元，合計72,000元，原告依侵權行為請求被告
    返還72,000元。
(六)依兩造離婚協議書第2條所載，甲方（即被告）應於離婚後1
    5日內搬離原告系爭房屋，惟被告屆期拒不搬離，原告依法
    對其提起遷讓房屋之訴，經本院96年度中簡字第5484號遷讓
    房屋事件判決被告應將系爭房屋騰空並遷出，同時將房屋全
    部交付原告。原告數次促請被告履行，惟其繼續占用不搬離
    ，再三藉故拖延，法院雖於96年12月9日第1次強制執行，但
    被告當時以系爭房屋有被告開設之菁菁公司及行使子女監護
    權為由，表明不搬離之意，被告遲至第2次強制執行前一日
    即97年1月10日始悻然搬離，占用期間長達6個月之久（自96
    年7月8日至97年1月10日止），系爭房屋原告早已委託求租
    求售，因被告違約占用不搬離，並不配合仲介公司帶人看屋
    致喪失帶看機會，致使原告無法出租亦無機會售出，原告卻
    仍要負擔房貸本息每月平均33,660元，及每月在外租屋費用
    5,000元，甚至於97年間該屋出售時，原告多付出一倍的土
    地增值稅即48,146元（因該屋於售出前之半年仍登記為營業
    使用，故土地增值稅徵收稅率為20%，乃自用住宅稅率10%
    之2倍），被告違約並侵害原告權益達6個月之久，被告應賠
    償原告相當於每月房屋出租金額之不當得利15,000元，合計
    90,000元。
(七)爰聲明：（1）被告向原告金錢借貸部分應返還原告410,000
    元，並自起訴狀繕本送達翌日起至清償日止，按年息5%計算
    之利息。（2）被告侵權部分應給付原告72,000元，並自起
    訴狀繕本送達翌日起至清償日止，按年息5%計算之利息。（
    3）被告違約部分應賠償給付原告90,000元，並自起訴狀繕
    本送達翌日起至清償日止，按年息5%計算之利息。
二、被告則以：
(一)對於原告主張有將款項匯入被告帳戶，及將200,000元交付
    被告的事實並不爭執，但這些款項並非借貸，而是支付兩造
    共同生活時的支出。兩造離婚前所有不動產及汽車均登記於
    原告名下，全家所有保險都是原告去投保，受益人也是原告
    ，但保險費都由被告支付，每年花費約300,000元。家庭收
    支狀況舉凡子女教養費、生活開銷等等，所有花費之95%以
    上是由被告支付，而以被告經營的菁菁公司所開立之帳戶支
    付，家庭開銷都是用公司支票支付，家庭開銷與公司開銷混
    在一起無法區分，有時被告收入偶有不足無法支付該月份公
    司貸款、汽車貸款、保險費，所以請原告支應，兩造結婚約
    19年，被告向原告請求支付之次數不超過6次，原告為家庭
    所支付的大宗金額，大概就是其口中所謂的借款。
(二)正邦進股份有限公司為被告朋友開設，只是將公司地址登記
    於系爭房屋，並無在該處營業，原告所提出的租金收入只是
    報稅資料，實際上原告並無收到這筆錢，但是原告應繳的稅
    金是由被告所繳。
(三)兩造於96年6月23日離婚，被告於15日內將被告個人的用品
    全部搬走，其他的物品都是被告開的公司及二個女兒的物品
    ，因被告所設菁菁公司設址於該處，及被告二個小孩也住在
    那裡，所以被告每天到該處上班，菁菁公司於97年1月間經
    強制執行離開該處，二個小孩都跟被告同住，被告戶籍也不
    知何時被遷移到戶政事務所。並聲明駁回原告之訴。
三、得心證之理由：
(一)關於原告請求被告返還借款410,000元部分：
  1.原告主張其分別於上開時間將各筆金額所示款項以匯款或現
    金交付之方式交予被告之事實，業據其提出存摺明細等件為
    證，且經本院函調被告公司帳戶明細查閱可稽，復為被告所
    不爭執，堪信為真實。原告主張上開款項均係被告為公司周
    轉應急而向其所借款項，被告否認係借款並以前詞置辯。按
    稱消費借貸者，謂當事人一方移轉金錢或其他代替物之所有
    權於他方，而約定他方以種類、品質、數量相同之物返還之
    契約。民法第474條第1項定有明文，是原告主張兩造間就上
    開各筆款項有金錢借貸關係存在，依民事訴訟法277條規定
    ，自應就其發生所須具備之特別要件即金錢之交付及借貸意
    思表示互相一致負舉證之責任。
  2.原告主張兩造間就上開各筆款項有金錢借貸關係存在一節，
    固據提出兩造於96年6月3日對話錄音光碟節錄及其譯文為憑
    （見原證一），然查，上開對話內容係於96年6月3日所錄製
    、擷取之對話，距離原告主張上開各筆借款時間，相距3年6
    月至6年不等，僅從雙方言談中能否明確記憶相距3年6月至6
    年前之事件，容有疑義，且對話中多由原告主動提及金錢爭
    執或家庭開銷之事穿插其中，再由被告含糊回應或表示其他
    意見，亦有誘導之虞。其中對話提及保單質借貸款20萬元部
    分雖與原告主張遠雄人壽保單質借20萬元以現金交付被告之
    事實，似屬相關，然對話中，被告表明該筆保費是伊所繳納
    ，伊是借自己的錢等語，原告於本院審理中亦自承遠雄人壽
    保單保險費係由被告所支付，是以，縱由原告將保單質借所
    得金額交付被告，亦難認被告就該筆金額之交付與原告間有
    何借貸意思表示互相一致之事實。且原告所節錄之對話內容
    中雖有提及若干數額，然均未能明確具體指明借款金額、時
    間及交付方式為何，且雙方對話斷斷續續，對於所提金額、
    家庭開銷、家庭事務、債務負擔互有爭執，與原告上開各筆
    借款主張難認相符。尚難援證兩造間就上開各筆金額之交付
    存有借貸意思表示互相一致之事實。
  3.又依原告提出之兩造於96年6月23日書立之離婚協議書所示
    ，其上關於個人債務部分僅於第4項記載「雙方於離婚後甲
    （即被告）乙（即原告）方在婚姻關係存續中之個人負債均
    各自負擔與他方無關」等語，並未提及任何有關原告主張被
    告上開各筆借款，苟兩造間確有上開金錢借貸關係，且甫於
    書立該離婚協議書前之96年6月3日，兩造有就此進行溝通對
    話，衡情應於離婚協議書上藉此釐清之或一併協議解決，以
    杜離婚後再衍爭執，何以隻字未提兩造間有何金錢借貸關係
    存在，而於離婚後再起爭執，實難推認兩造間就上開各筆金
    額之交付於斯時確有借貸意思表示互相一致之事實。
  4.再按夫妻互負扶養之義務，其負扶養義務之順序與直系血親
    卑親屬同，其受扶養權利之順序與直系血親尊親屬同，民法
    第1116條之1定有明文。夫妻履行共同生活，婚姻生活方能
    維持美滿幸福，故夫妻同居義務實乃維護婚姻生活之基本要
    件。履行同居生活，則夫妻非互負生活保持之扶養義務不可
    ，扶養對方，亦即保持自己之婚姻生活，其扶養之程度與自
    己之生活程度相同，是為夫妻互負共同生活之義務。最高法
    院79年度台上字第2629號判決意旨可資參照。原告主張家庭
    開銷大多由原告美語家教及學校薪資中支付或扣繳等語，被
    告亦辯稱家庭開銷95%以上是由被告支付等語，兩造各自主
    張家庭開銷多由己方支付，惟均不否認他方亦有支付部分家
    庭開銷，原告於本院審理中亦曾陳述：稅金的事都是被告再
    處理...遠雄人壽保單保險費是被告在繳納等語（見本院98
    年6月9日、98年9月23日言詞辯論筆錄）。然以家庭開銷細
    節、項目繁雜，且兩造婚姻關係存續長達近19年，有原告戶
    籍謄本附卷可稽，實無從明辨兩造究係各自負擔家庭開銷若
    干比例或數額為何，縱以原告提出部分支應家庭開銷之事證
    ，亦無從推認被告無支應家庭開銷之事實，況徵諸上開說明
    ，在兩造婚姻關係存續中，雙方間本互有扶養及養育直系血
    親卑親屬之義務，一般夫妻間互有金錢往來，無論以何種方
    式交付，無非係以維繫家庭生活或盡其扶養義務為常態，若
    係借款，自應就此為相當之舉證，尚難僅以原告上該各筆金
    錢之交付，即認係被告向原告所借貸。
  5.從而，原告主張交付被告借款41萬元部分，難認原告已就上
    開各筆金額之交付確有借貸意思表示互相一致負舉證之責，
    不足認兩造間就此確有金錢借貸關係存在，此亦為兩造前案
    即本院97年度豐簡字第627號判決理由所一致是認，復經本
    院調閱該案卷宗可稽。原告猶援前詞及前揭舉證再為上開主
    張，洵非有據。
(二)關於原告請求被告私吞租金之侵權行為損害賠償72,000元部
    分：
  1.原告主張被告擅將原告所有系爭房屋部分出租予正邦進公司
    設籍並私自吞用租金每年36,000元合計72,000元之事實，被
    告則以：正邦進公司為朋友開設，只是將公司地址登記於系
    爭房屋，並無在該處營業，原告所提出的租金收入只是報稅
    資料，實際上原告並無收到這筆錢等語置辯。按就侵權行為
    而言，被害人應就行為人因故意或過失，不法侵害其權利之
    事實負舉證責任。最高法院70年度台上字第2550號判決意旨
    可資參照。是原告應就被告確有擅自出租系爭房屋予正邦進
    公司並收取租金之事實負舉證之責。
  2.原告於本院審理中自承：「（問：戊○○3段310號房屋，是
    否你們兩造於婚姻關係存續中，共同居住的處所？）是的。
    除了被告在該房屋開設菁菁資訊事業有限公司，沒有正邦進
    公司在該處營業，我不知道被告與他們之間的關係，我曾經
    有收過正邦進公司的信件，就將信件交給被告處理，當時的
    稅金也都是被告在處理，我個人是小學教師，不用報稅，所
    以我不知道有租金收入這件事」等語（見本院98年6月9日言
    詞辯論筆錄），證人即系爭房屋房仲人員甲○○亦到庭證稱
    ：「（問：妳自己有無帶客戶去看房子？）（提出與兩造間
    接觸之相關日期表），這是我按照我的日常筆記本所節錄下
    來的資料，因為我與兩造之間是友好關係，電腦也是向被告
    買的，除了帶看房子以外，部分的行程是買電腦及修電腦。
    （問：按照行程表93年10到12月有帶看，94、95年間沒有帶
    看？）是的。（問：為何94、95年間沒有帶看房子？）因為
    兩造當時還住在房子裡面，一般而言這種房子比較不好賣，
    而且原告的意思是要找到新房子以後才要搬。原告說這段期
    間她有找其他仲介賣，並不是專委託我賣」等語（見98年9
    月1日言詞辯論筆錄），是依證人甲○○及原告所述，於94
    、95年間，系爭房屋並無正邦進公司在該處使用營業，而仍
    為兩造所共同居住，此外，復未據原告舉證系爭房屋有何出
    租予正邦進公司使用之事實，亦無證據證明被告有何收取上
    開租金之事實，尚難推認被告有何不法侵害原告系爭房屋權
    利之情事。原告提出其94、95年綜合所得稅各類所得資料清
    單上雖各登載正邦進公司租賃給付總額36,000元1筆，然依
    此報稅資料，僅足推認該公司登記址設於此，並認列稅捐扣
    繳項目，兩造對於當時應繳的稅金係由被告處理一節，復不
    爭執（見本院98年6月9日言詞辯論筆錄），被告上開所辯，
    應堪採信。是原告請求私吞租金之侵權行為損害賠償72,000
    元，洵非有據。
(三)關於原告請求被告違約侵權占用房屋相當於租金損害之不當
    得利90,000元部分：
  1.原告主張被告未依兩造離婚協議書約定搬離系爭房屋，經訴
    請被告遷出系爭房屋判決確定後，經聲請強制執行遷讓系爭
    房屋之事實，為被告所不爭執，復經本院調取96年度執字第
    72477號執行卷宗核閱無訛。原告主張被告上開占用時間造
    成原告無法出租求售，爰請求相當於租金損害之不當得利等
    語，被告則以前詞置辯。按無法律上原因而受利益，致他人
    受損害者，應返還其利益，民法第179條定有明文。而主張
    不當得利請求權之原告，係因自己之行為致造成原由其掌控
    之財產發生主體變動，則因該財產變動本於無法律上原因之
    消極事實舉證困難所生之危險自應歸諸原告，始得謂平。是
    以原告對不當得利請求權之成立要件應負舉證責任，亦即原
    告必須證明其與被告間有給付之關係存在，且被告因其給付
    而受有利益以及被告之受益為無法律上之原因，始能獲得勝
    訴之判決。最高法院91年度台上字第1673號判決意旨可資參
    照。而占有他人之房屋，可能獲得相當於租金之利益，被占
    有人因此不能使用該房屋，固非不得請求受有相當於租金之
    損害，惟按損害賠償，除法律另有規定外，應以填補被害人
    所受損害及所失利益為限，所謂所受損害是被害人所受積極
    損害，即因可歸責於加害人之原因事實發生，以致減少既有
    利益；而所謂消極損害，即被害人所失利益，指被害人本可
    獲得之利益，因可歸責於加害人之原告事實，以致喪失。惟
    所謂「所失利益」，必須依通常情形或依已定之計劃、設備
    或其他一切情事，可得預期之利益；故必須有客觀的確定性
    ，若僅有取得利益之希望或可能，則無「所失利益」可言（
    最高法院95年度台上字第2895號判決意旨參照）。
  2.經查，系爭房屋前經原告聲請對被告強制執行遷讓房屋，兩
    造於96年12月19日點交程序中表示：「債務人庚（即被告）
    ：（問：對聲請人請求何意見？）因建物內部尚有公司所有
    物品尚未搬離，我個人物品均已搬遷至外，但公司物品尚在
    屋內，且我的孩子因在學，必須住在此處。債權人徐（即原
    告）：（問：何意見？）我請求債務人應將房屋返還給我。
    同意建物於97年1月11日由債務人點交給我，但內部物品請
    求債務人欲搬遷時應會同我們開門，小孩就學問題同意繼續
    住在建物內至97（誤繕為96）年1月11日止，在97（誤繕為9
    6）年1月11日前，小孩的生活起居我會照料，但不同意債務
    繼續在建物內活動」等語，迄97年1月11日完成點交系爭房
    屋程序，有執行筆錄附卷可稽。又徵諸兩造離婚協議書第1
    項記載，雙方約定兩造所生長女（78年次）、次女（80年次
    ）均由被告監護，之後生活費及教育費均由被告負擔，但由
    原告於離婚生效後給付30萬元教養費。是依兩造離婚協議約
    定，兩造子女係約定由被告監護，而於兩造離婚斯時（96年
    6月23日），尚未成年，其等基本生活仍賴被告照料，證人
    即兩造次女己○○於本院審理中結證稱：「（問：妳父母離
    婚時，你幾歲？）剛滿16歲，唸臺中女中一年級。（問：妳
    父母離婚以後，妳們還住在一起？）我與爸爸及姐姐住在一
    起，住在臺中市○○區○○路3段310號房子，媽媽住到阿姨
    家，因為父母親二人吵架，媽媽大概是96年5月間，他們二
    人吵架就住到阿姨家。（問：妳們家的房子當時有沒有要賣
    ？）一直都有人來看房子，假日也有人來看，離婚前後都有
    人來看，媽媽是要賣房子，沒有要出租給人家，媽媽一直說
    她沒有錢。我跟父母的感情都很好，我並沒有要為哪一方講
    話。」等語（見98年9月1日言詞辯論筆錄），是兩造子女於
    原告請求被告遷讓系爭房屋時確有就學需要，且因未成年，
    依民法第1055條及兩造上開離婚協議約定，自應由被告行使
    對於未成年子女權利並負擔保護教養義務，即需由被告照料
    兩造子女之基本生活，原告於斯時亦未與子女同住，於強制
    執行中復同意其子女繼續居住於該處至97年1月11日，延至
    97年1月11日再行點交。是被告於原告請求遷讓系爭房屋時
    ，既仍負有保護教養兩造子女之義務，復經原告表示同意子
    女續住該處至97年1月11日止，即難強令被告即時搬離該處
    ，且兩造子女於兩造離婚後因就學之故仍居住該處至97年1
    月11日止，並得原告追認同意，苟原告於斯時將之出租或出
    售，其子女將立即面臨無安身就學之所，恐非原告所樂見，
    系爭房屋於該段期間，在主、客觀上均難以之出租或轉售他
    人，亦難認有何可得預期之利益，實難將期間無法出租或出
    售之可能所生損害歸責於被告。
  3.證人甲○○於本院審理中復證稱：「（問：妳曾經到過臺中
    市○○區○○路3段310號房屋？）有的。我受原告委託房屋
    買賣去看屋。（問：有無寫委託代銷契約？）沒有。因為當
    時原告全家都還住在裡面，這種房屋比較不好賣，所以沒有
    寫委託契約書。原告很久之前就想要賣房屋，我有跟原告說
    妳們住裡面比較不好賣，所以沒有寫委託書，真正原告有強
    烈的意願要賣房屋大概在96年，96年下半年左右我沒有辦法
    帶看，因為打電話跟被告聯絡都沒有辦法配合。（問：之前
    有無曾經帶看過？）有的，但是都無法配合。（問：當時開
    價多少錢要賣房屋？）當時原告元來開價700萬元出頭，後
    來降到600多萬元。（問：在妳帶看過程中，都沒有客戶表
    示願意買系爭房屋？）真正有人出價是97年以後的事情。（
    妳說96年下半年都沒有辦法帶看，原告有沒有告訴妳說兩造
    已經離婚？）當時我不知道，我是後來才知道，當時已經是
    空屋了。（問：妳是否知道原告因為家暴問題而沒有住在系
    爭房屋裡面？）我不知道。（問：空屋的時候妳才帶看，是
    什麼時候？）97年以後。（問：96年下半年妳到底有沒有帶
    客戶去看房屋？）（支支吾吾神態）我的年齡記性很不好，
    我要回去查我的筆記本。」、「（問：委託銷售契約書有無
    帶來？）原告在93年3月間向我買系爭房屋，到93年10月間
    跟我說她要賣房子，她說她先生不喜歡這間房子，要我找店
    面的房子，這間房子要賣掉。93年10月間我有透過其他仲介
    找人來看房子，我個人有沒有帶客戶去看房子，我已經不記
    得了。（問：妳自己有無帶客戶去看房子？）（提出與兩造
    間接觸之相關日期表），這是我按照我的日常筆記本所節錄
    下來的資料，因為我與兩造之間是友好關係，電腦也是向被
    告買的，除了帶看房子以外，部分的行程是買電腦及修電腦
    。（問：按照行程表93年10到12月有帶看，94、95年間沒有
    帶看？）是的。（問：為何94、95年間沒有帶看房子？）因
    為兩造當時還住在房子裡面，一般而言這種房子比較不好賣
    ，而且原告的意思是要找到新房子以後才要搬。原告說這段
    期間她有找其他仲介賣，並不是專委託我賣」等語（見本院
    98年7月21日、98年9月1日言詞辯論筆錄），是依證人甲○
    ○所證上情，兩造在離婚前之93年間已有出售系爭房屋之意
    思，然因仍有人居住，帶客戶看房屋較不積極，直到97年以
    後始帶客戶看房屋，顯見原告自始即無出租系爭房屋之意思
    ，且系爭房屋不易出售之情狀係在兩造離婚前即已存在，而
    兩造離婚後，復有兩造子女經原告同意續住該處，被告復負
    有保護教養子女之責，實難認被告係無法律上原因而受何占
    有系爭房屋之利益，亦難認原告因而受何相當於租金之損害
    。是原告主張被告違約侵權占用房屋，請求相當於租金損害
    之不當得利90,000元，亦非有據。
四、綜上所述，原告不能證明兩造間存有上開金錢借貸法律關係
    及前揭主張之侵權行為、不當得利事實，原告本於金錢借貸
    、侵權行為、不當得利等法律關係請求被告給付原告410,00
    0 元、72,000元、90,000元及遲延利息，均非有據，為無理
    由，應予駁回。
五、本件事證已臻明確，兩造其餘攻擊、防禦方法及所提證據，
    核與判決結果無影響，爰不逐一論列，併此敘明。
六、結論：本件原告之訴為無理由，依民事訴訟法第78條，判決
    如主文。
中    華    民    國    98    年    10    月    21    日
                  民事第二庭  法  官  吳崇道
以上為正本係照原本作成。
如對本判決上訴，須於判決送達後20日內向本院提出上訴狀。
中    華    民    國    98    年    10    月    21    日
                              書記官


司法院資訊處製作；財團法人民間司法改革基金會備份。
